

DATOS PERSONALES

+34 663 35 94 57



franscoder@gmail.com Sanlúcar de Barrameda, Cádiz, España.



React.js, TypeScript, npm, Redux, Hooks, GitHub, testing, mocking, APIs, Intl, Next.js, React Native, Expo, CSS, SCSS, SASS, CSS3 modules, styledcomponents, MaterialUI, ChakraUI, tailwind, bootstrap, Next.js, OOP, MongoDB, SQL, Node.js, metodología agile, Mocha, Chai, webpack, hooks, Redux, SEO, Lighthouse, HTTP/API REST, npm, vs code, eslint, prettier, Java, Python, Visual Basic, Azure, Remote Desktops, UiPath, Power Automate, Automation Anywhere.

IDIOMAS

- Castellano Nativo
- Inglés C1
- Alemán A2

FORMACIÓN

- Java 17 Masterclass
- WordPress w/ PHP Udemy | 2024
- UiPath Foundation & Advanced Courses UiPath Academy | 2023
- Automation Anywhere Basic
- Power Automate Developer
- Microservices w/ Node JS and React Udemy | 2023
- MERN Stack Course
- Build an e-commerce in MERN
- Understanding TypeScript
- Next.js Tutorial
- Build and Deploy a React Native App YouTube | 2023
- Full-stack developer freeCodeCamp | 2022
- 1er año del Grado en Física UNED | 2022
- Grado en Turismo UCA | 2017

FRANCISCO SÁNCHEZ

DEVELOPER / REACT.JS

</> https://franscoder.com

SOBRE MÍ

La informática siempre ha sido mi pasión, y tras haber trabajado en diferentes sectores, decidí volcar mi carrera profesional hacia la programación. Llevo desde 2022 trabajando en el sector IT, formándome en diferentes tecnologías y realizando proyectos por mi cuenta para mejorar todo lo posible.

EXPERIENCIA

RPA Developer & Support Lead

MCCM Innovations | Julio 2023 - Actualidad

Trabajando en un importante proyecto de Siemens (SGRE), construyendo Automatizaciones RPA y liderando un equipo internacional de 4 personas, a través del cual proporcionamos soporte técnico a procesos en producción (36 procesos).

Desarrollador web front-end

Autónomo | Septiembre 2022 - Actualidad

He desarrollado proyectos con las siguientes tecnologías:

- React.js para desarrollar varias webs (total de 14), incluyendo el uso de Next.is y las tecnologías MERN.
- JavaScript para desarrollar 5 webs de visualización de datos con la biblioteca D3.js.
- CSS incluyendo SASS, SCSS, bootstrap, tailwind, MaterialUI, styled-componentes y ChakraUI para estilizar mis webs.
- TypeScript en mis proyectos más robustos, otorgando un grado de corrección y escalabilidad extra.
- Git para almacenar mis proyectos, hacer seguimiento de las versiones y de los cambios de estos.

PROYECTOS

Jobify

https://jobify.com | Ver código en GitHub

Gestor de solicitudes de empleo basado en React, Node.js y MongoDB. Usa bcrypt, helmet y jsonwebtoken entre otras.

Techlines

https://techlines.com | Ver código en GitHub

Web e-commerce de productos tecnológicos basada en las herramientas MERN, incluye pagos con Tarjeta y PayPal.

Calculadora de Discos

https://play.google.com/plate-calculator | Ver código en GitHub App desplegada en la Play Store, desarrollada con React Native y Expo, que calcula los discos a cargar en una barra de gimnasio.

Especialista en evaluación de datos

Appen | 2018 - 2020

Creación, evaluación y corrección de datos relativos a mapas, productos y anuncios online con el fin de entrenar varias IAs.

Recepcionista de hotel

Diferentes hoteles | 2017 - Actualidad